【裁判字號】    98,交聲,295
【裁判日期】    980317
【裁判案由】    聲明異議
【裁判全文】
臺灣高雄地方法院交通事件裁定         98年度交聲字第295號
原處分機關  高雄市政府交通局
異  議  人  乙○○
即受處分人
上列異議人即受處分人因違反道路交通管理處罰條例案件，對於
高雄市政府交通局中華民國98年1 月23日所為之處分（原處分案
號：高市交裁字第裁32-NA0000000號），聲明異議，本院裁定如
下：
    主  文
異議駁回。
    理  由
一、異議意旨略以：本件異議人即受處分人乙○○於民國97年11
    月24日13時6 分許，駕駛車號TD-9656 號自用小客車，沿高
    雄縣鳳山市○○路由南往北方向行駛至鳳頂路口時，因右側
    車道之車輛均靜止等待綠燈，無法先駛入外側車道始右轉，
    故沿前一台車輛之行向，逕由中間車道向右轉入鳳頂路，詎
    竟遭拍照而逕行舉發在多車道右轉灣，不先駛入外側車道之
    違規，原處分機關並以此為由，依道路交通管理處罰條例第
    48條第1 項第4 款、第63條第1 項第1 款規定，裁處罰鍰新
    台幣（下同）600 元，且記違規點數1 點。惟系爭車輛係跟
    隨前車右轉，並保持安全距離，依當時情況，並無任何違反
    交通安全之情事，原處分機關未予詳查即遽為裁決，實有未
    恰，爰依法聲明異議等語。
二、按汽車行駛至交岔路口右轉彎時，應距交岔路口30公尺前顯
    示方向燈或手勢，換入外側車道、右轉車道或慢車道，駛至
    路口後再行右轉。但由慢車道右轉彎時應於距交岔路口30至
    60公尺處，換入慢車道，道路交通安全規則第102 條第1 項
    第4 款定有明文。次按汽車駕駛人在多車道右轉彎，不先駛
    入外側車道者，處600 元以上1,800 元以下罰鍰，並應記違
    規點數1 點，道路交通管理處罰條例第48條第1 項第4 款、
    第63條第1 項第1 款亦定有明文。
三、經查：本件異議人於前述時地駕駛系爭車輛，在多車道右轉
    灣，不先駛入外側車道，而係在內側車道直接右轉之事實，
    業據證人即高雄縣政府警察局鳳山分局員警甲○○證述：本
    件舉發違反道路交通管理事件通知單，是依照採證照片所開
    單，當時異議人是行駛在過埤路上，要右轉到鳳頂路，因過
    埤路是雙向道路，單側就有4 車道，依照規定，在多車道右
    轉彎必須要先駛入外側車道，本件異議人在內側車道直接右
    轉，就已經違規，而針對行駛在異議人前方之前1 輛右轉車
    輛，我們也有依法舉發違規等語明確，並有採證照片2 幀存
    卷可憑。異議人雖以前詞置辯，惟查，本件異議人行駛之過
    埤路單側就有4 個車道，車流量甚大，異議人在內側車道直
    接右轉之行為，非但會影響右側3 個車道車輛之行進，亦會
    增加鳳頂路上由西往東方向行駛車輛往來之危險，是異議人
    上開抗辯不足採取。綜上所述，受處分人於上開時、地確有
    多車道右轉彎不先駛入外側車道之違規，原處分機關依前揭
    道路交通管理處罰條例第48條第1 項第4 款、第63條第1 項
    第1 款及違反道路交通管理處罰條例統一裁罰基準表規定，
    裁處受處分人罰鍰600 元，並記違規點數1 點，核無違誤，
    本件受處分人之異議為無理由，應予駁回。
據上論斷，應依道路交通案件處理辦法第19條，裁定如主文。
中    華    民    國    98    年    3     月    17    日
                     交通法庭    法  官  莊珮君
以上正本證明與原本無異。
如不服本裁定應於送達後5日內向本院提出抗告狀。
中    華    民    國    98    年    3     月    17    日
                                 書記官  秦富潔


司法院資訊處製作；財團法人民間司法改革基金會備份。
